【裁判字號】    97,易緝,154
【裁判日期】    970513
【裁判案由】    竊盜
【裁判全文】
臺灣臺中地方法院刑事判決             97年度易緝字第154號
公  訴  人  臺灣臺中地方法院檢察署檢察官
被      告  乙○○
上列被告因竊盜案件，經檢察官提起公訴（96年度偵字第 27663
號），因被告自白犯罪，本院改依簡式審判程序判決如下：
    主    文
乙○○共同竊盜，處有期徒刑貳月，如易科罰金，以新臺幣壹仟
元折算壹日。
    犯罪事實
一、乙○○與趙全亞（已審結）共同基於意圖為自己不法所有之
    犯意聯絡，於民國96年11月3日上午6時30分前之某時，在臺
    中縣神岡鄉○○路42號旁之空地，徒手竊取甲○○所持有放
    置在該處之鋁窗7 片。得手後，2人隨即將其中6片鋁窗，藏
    放在相距不到10公尺遠之臺中縣神岡鄉○○路97巷內之荔枝
    園後，再將其中1片鋁窗先行載運離去。嗣於同日上午9時35
    分許，2人共騎乘機車，持所竊得之鋁窗1片，前往位在臺中
    縣神岡鄉○○路450-1 號之「創信資源回收場」，由趙全亞
    具名，出售給不知情之資源回收場現場負責人陳來春，得款
    新台幣（下同）297元，旋由2人共同花用殆盡。而甲○○於
    當日早上起床發現失竊後，隨即於同日上午6 時30分許，在
    上開荔枝園旁，尋獲其中所失竊之6 片鋁窗。迨至當日中午
    12時許，因甲○○將工程所殘留之寶特瓶等雜物，攜往上開
    資源回收場變賣時，發現前揭失竊之鋁窗，乃報警處理，因
    而循線查獲。
二、案經臺中縣警察局豐原分局報告臺灣臺中地方法院檢察署檢
    察官偵查起訴。
    理    由
壹、程序部分：
一、按簡式審判程序之證據調查，不受刑事訴訟法第159條第1項
    規定之限制，刑事訴訟法第273條之2定有明文。此乃因簡式
    審判程序，貴在審判程序之簡省便捷，故調查證據之程序宜
    由審判長便宜行事，以適當之方法行之即可；又因被告對於
    犯罪事實並不爭執，可認定被告亦無行使反對詰問權之意，
    因此有關傳聞證據之證據能力限制規定無庸予以適用。
二、本件證人甲○○、陳來春於警詢及偵查中所為之陳述，雖為
    審判外之言詞陳述，其性質為傳聞證據；惟本件訴訟係適用
    簡式審判程序，有審判筆錄在卷可稽，是其等於警詢及偵查
    中所為之證言，自有證據能力。
貳、實體部分：
一、上揭竊盜之事實，業據被告乙○○於本院審理中自白不諱，
    核與被害人甲○○指訴之情節相符，復與證人陳來春證述一
    致，此外並有扣押物品目錄表、舊貨（資源回收）業買入登
    記簿各1份、查獲現場相片及監視錄影翻拍相片共6張在卷可
    資佐證。本件事證明確，被告犯行已堪認定。
二、核被告乙○○所為，係犯刑法第320條第1項之竊盜罪。被告
    與趙全亞間，就上開犯行，具有犯意聯絡及行為分擔，為共
    同正犯。爰審酌被告正值青壯，竟不思以正當途徑取財，反
    圖謀不法，竊取他人財物，殊不足為取；惟姑念其犯罪之手
    段平和，竊取之財物價值非鉅，且犯後已坦承犯行，態度良
    好等一切情狀，量處如主文所示之刑，並諭知易科罰金之折
    算標準。
據上論斷，應依刑事訴訟法第273 條之1第1項、第299條第1項前
段，刑法第28條、第320條第1 項、第41條第1項前段，刑法施行
法第1 條之1第1項、第2項前段，判決如主文。
中    華    民    國    97    年    5     月     13   日
                  刑事第六庭  法  官  高英賓
上正本證明與原本無異。
如不服本判決，應於收受送達後10日內向本院提出上訴書狀（應
敘述具體理由並附繕本）。
上訴書狀如未敘述理由，應於上訴期間屆滿後20日內補提理由書
於本院。
                              書記官  司立文
中    華    民    國    97    年    5     月    13    日
附錄論罪科刑法條：
中華民國刑法第320條
意圖為自己或第三人不法之所有，而竊取他人之動產者，為竊盜
罪，處5年以下有期徒刑、拘役或5百元以下罰金。
意圖為自己或第三人不法之利益，而竊佔他人之不動產者，依前
項之規定處斷。
前二項之未遂犯罰之。


司法院資訊處製作；財團法人民間司法改革基金會備份。
